臺灣彰化地方法院北斗簡易庭民事判決
111年度斗簡字第108號
原      告  許至圻  
被      告  曾華茜  

上列當事人間因妨害電腦使用案件，原告提起刑事附帶民事訴訟
請求損害賠償，經本院刑事庭以110年度簡附民字第64號裁定移
送前來，本院於民國111年5月31日言詞辯論終結，判決如下：
    主  文
被告應給付原告新臺幣貳萬元及自民國一一一年六月一日起至清
償日止，按週年利率百分之五計算之利息。
原告其餘之訴駁回。
訴訟費用新臺幣壹仟參佰捌拾陸元由被告負擔新臺幣壹佰玖拾捌
元，餘由原告負擔。
本判決第一項得假執行。但被告如以新臺幣貳萬元為原告預供擔
保，得免為假執行。
    事實及理由
一、按訴狀送達後，原告不得將原訴變更或追加他訴。但有下列
    各款情形之一者，不在此限：三、擴張或減縮應受判決事項
    之聲明者，民事訴訟法第255條第1項第3款定有明文，前開
    規定於簡易訴訟程序亦適用之，此參同法第436條第2項規定
    自明。本件原告起訴時原聲明請求：被告應給付原告新臺幣
    （下同）1,824,000元及自刑事附帶民事訴訟起訴狀繕本送
    達翌日起至清償日止，按年息5%計算之利息等語，嗣於民國
    111年5月31日言詞辯論時變更聲明為：被告應給付原告1,96
    4,000元及其中1,824,000元及自刑事附帶民事訴訟起訴狀繕
    本送達翌日起至清償日止，按年息5%計算之利息，其中140,
    000元及自刑事附帶民事訴訟起訴㈡狀繕本送達翌日起至清償
    日止，按年息5%計算之利息等語，核原告所為係擴張應受判
    決事項之聲明，合於前揭規定，應予准許。
二、原告主張：
  ㈠被告前為原告之配偶(現已離婚)。被告明知原告並未同意或
    授權其使用原告向「天華國際生技股份有限公司」所申辦之
    帳號密碼，竟基於妨害電腦使用之犯意，於109年8月中旬某
    日，在其友人位在臺中市之住所處，無故以輸入帳號(即原
    告身分證字號)及密碼「123456」之方式，登入伺服器後窺
    視原告在「天華國際生技股份有限公司」之會員資料，並無
    故擷取原告之會員資料資訊後，持上開會員資料向原告任職
    之「國防部陸軍砲兵部隊測考中心」提出原告在外兼職之檢
    舉，足生損害於原告。
　㈡原告因被告上開檢舉遭部隊為申誡處分，原告自認無法再升
    遷而自願申請提早退伍，被告上開侵權行為嚴重損害原告每
    月薪資及退休俸所得，原告在職期間每月薪資為70,000元，
    退伍後每月退休俸約45,000元，依原告現階級至少可再服役
    2年，故合計損失600,000元薪資。另原告任職22年後退伍每
    月退休俸約48,000元，現受到處分提早退伍每月退休俸約45
    ,000元，男性平均餘命約78歲，原告任職22年後退伍年紀為
    44歲，可領退休俸約34年，故合計損失1,224,000元退休俸
    ，另請求被告賠償140,000元精神慰撫金等語。並聲明：如
    上開變更聲明所示。
三、被告則以：伊投訴國軍原告在外兼差，為國民應盡義務，原
    告遭部隊處分是自己對自己行為負責。另原告是自願期滿退
    伍，不是遭處分被迫退伍，所以原告並無損失等語。並聲明
    ：原告之訴駁回。
四、得心證之理由：
  ㈠原告主張被告於前揭時、地，無故以輸入帳號及密碼之方式
    ，登入伺服器後窺視原告在「天華國際生技股份有限公司」
    之會員資料，並無故擷取原告之會員資料資訊等行為，經本
    院刑事庭調查證據審認結果，認定被告確有上開犯行，以11
    0年度簡字第1264號刑事簡易判決判處被告犯無故取得他人
    電腦相關設備之電磁紀錄罪，處拘役50日，如易科罰金，以
    1,000元折算1日，經本院調閱前開110年度簡字第1264刑事
    案件電子卷宗及判決書核閱屬實，自堪信原告上開主張為真
    實。
　㈡按當事人主張有利於己之事實者，就其事實有舉證之責任，
    民事訴訟法第277條前段定有明文。而民事訴訟如係由原告
    主張權利者，應先由原告負舉證之責，若原告先不能舉證，
    以證實自己主張之事實為真實，則被告就其抗辯事實即令不
    能舉證，或其所舉證據尚有疵累，亦應駁回原告之請求。次
    按因故意或過失，不法侵害他人之權利者，負損害賠償責任
    ；不法侵害他人之身體、健康、名譽、自由、信用、隱私、
    貞操，或不法侵害其他人格法益而情節重大者，被害人雖非
    財產上之損害，亦得請求賠償相當之金額，民法第184條第1
    項前段、及第195條第1項前段分別定有明文。所謂隱私，乃
    係不讓他人無端地干預其個人私的領域的權利。而前述自由
    權之人格法益，包括個人之意思決定自由、身體行動自由及
    不受他人恐嚇其生活安全之自由，即人在法社會秩序生活中
    之安全感，是被告上開未經原告同意輸入原告帳號及密碼取
    得原告在「天華國際生技股份有限公司」之會員資料，並持
    之向原告任職之部隊檢舉原告在外兼職，已侵害原告隱私權
    。茲就原告請求被告賠償之各項金額，應否准許，分述如下
    ：
  ⒈損失薪資600,000元及退休俸1,224,000元部分：
    原告主張被告上開未經其同意輸入原告帳號及密碼取得原告
    在「天華國際生技股份有限公司」之會員資料，並持之向原
    告任職之部隊檢舉原告在外兼職，導致原告遭部隊為申誡處
    分，原告認其無法再升遷而自願申請提早退伍，因此損害原
    告每月薪資及退休俸所得共計1,824,000元，並提出陸軍砲
    兵部隊測考中心令(原告遭處分申誡)為證，惟原告自承是因
    為自己認為遭部隊為申誡處分，自己已無法再升遷而自願申
    請提早退伍，則原告因提早退伍而無法領取之薪資及退休俸
    ，應與被告上開侵權行為無相當因果關係，而原告對此又未
    舉證證明，故原告此部分之請求難認有理由。
　⒉精神慰撫金部分：
    按慰藉金之賠償須以人格權遭遇侵害，使精神上受有痛苦為
    必要，其核給之標準固與財產上損害之計算不同，然非不可
    斟酌雙方身分資力與加害程度，及其他各種情形核定相當之
    數額。原告因被告之侵害隱私致其隱私受損害，其主張因此
    受有精神上痛苦，堪可信實，自得請求被告賠償慰撫金。本
    院審酌兩造之身分、地位、經濟能力、原告所受痛苦之程度
    、原告隱私權受侵害，及被告無故輸入原告帳號及密碼取得
    原告在「天華國際生技股份有限公司」之會員資料，並持之
    向原告任職之部隊檢舉原告在外兼職之手段等一切狀況，認
    原告請求精神慰撫金140,000元，尚嫌過高，侵害隱私權部
    分之慰撫金以20,000元為允當。逾此金額之請求，不應准許
    。
五、綜上所述，原告依侵權行為之法律關係，請求被告給付20,0
    00元及自刑事附帶民事訴訟起訴㈡狀繕本送達翌日即111年6
    月1日起至清償日止，按年息5%計算之利息，為有理由，應
    予准許，逾此範圍之請求，則無理由，應予駁回。
六、本件原告勝訴部分係依民事訴訟法第427條第2項第12款適用
    簡易程序所為被告敗訴之判決，依同法第389條第1項第3款
    規定，應依職權宣告假執行。並依同法第392條第2項規定，
    依職權宣告被告如預供相當之擔保，得免為假執行。
七、本件事證已臻明確，兩造其餘攻擊防禦方法及所提證據，經
    本院斟酌後，核與判決結果不生影響，爰不另論，併此敘明
    。
八、原告係於刑事訴訟程序提起民事訴訟，經本院刑事庭裁定移
    送前來，依刑事訴訟法第504條第2項規定，本無庸繳納裁判
    費。惟原告擴張聲明部分，依法應徵裁判費1,386元，爰依
    民事訴訟法第79條規定，判決如主文第3項所示。
中　　華　　民　　國　　111 　年　　6 　　月　　28　　日
                  臺灣彰化地方法院北斗簡易庭
                       法  官  楊鑫忠
以上正本係照原本作成。
如對本判決不服提起上訴，應於送達後20日內，向本院提出上訴
狀並表明上訴理由(須按對造人數附繕本) 。
中　　華　　民　　國　　111 　年　　6 　　月　　28　　日
                      書記官  梁高賓